臺灣彰化地方法院刑事裁定
111年度聲字第959號
聲  請  人  臺灣彰化地方檢察署檢察官
受  刑  人  陳永濃



上列聲請人因受刑人數罪併罰有二裁判以上，聲請定其應執行刑
（111年度執聲字第524號），本院裁定如下：
    主  文
陳永濃所犯如附表所示之罪及所處之刑，應執行有期徒刑伍年肆
月。
    理  由
一、聲請意旨略以：受刑人陳永濃因竊盜等案件，先後經判決確
    定如附表所示，應依刑法第53條、第51條第5款規定，定其
    應執行之刑，爰依刑事訴訟法第477條第1項聲請裁定等語。
二、按裁判確定前犯數罪者，併合處罰之；但有下列情形之一者
    ，不在此限：一得易科罰金之罪與不得易科罰金之罪。二得
    易科罰金之罪與不得易服社會勞動之罪。三得易服社會勞動
    之罪與不得易科罰金之罪。四得易服社會勞動之罪與不得易
    服社會勞動之罪；前項但書情形，受刑人請求檢察官聲請定
    應執行刑者，依第51條規定定之。數罪併罰，有二裁判以上
    宣告多數有期徒刑者，於各刑中之最長期以上，各刑合併之
    刑期以下，定其應執行之刑期，但不得逾30年，刑法第50條
    、第53條、第51條第5款前段分別定有明文。若受刑人請求
    將數罪合併定應執行刑，則其中之一罪雖得易科罰金，但因
    與不得易科之他罪合併處罰之結果，於定執行刑時，祇須將
    各罪之刑合併裁量，不得易科罰金合併執行（司法院大法官
    會議釋字第144號解釋意旨參照）。
三、又法律上屬於自由裁量之事項，有其外部性界限及內部性界
    限，並非概無拘束。依據法律之具體規定，法院應在其範圍
    選擇為適當之裁判者，為外部性界限；而法院為裁判時，應
    考量法律之目的，及法律秩序之理念所在者，為內部性界限
    。法院為裁判時，二者均不得有所逾越（最高法院80年台非
    字第473 號裁判意旨可資參照）。是以數罪併罰，有2裁判
    以上，定其應執行之刑時，固屬於法院自由裁量之事項，然
    仍應受前揭外部性界限及內部性界限之拘束。
四、經查，本件受刑人因竊盜等罪，經本院先後判處如附表所示
    之刑，且均分別確定在案，此有上開判決書、臺灣高等法院
    被告前案紀錄表等附卷可稽。茲經受刑人請求檢察官就如附
    表所示之各罪聲請定其應執行之刑，此有臺灣彰化地方檢察
    署（執乙）刑法第50條第1項但書案件是否聲請定刑聲請書1
    份在卷可佐，是本件檢察官聲請就附表所示之各罪定其應執
    行之刑，本院審核認聲請為正當，並斟酌受刑人對本案定應
    執行刑之回覆為無意見，及附表編號1、2至3、4至5、6至8
    、9所示之罪刑，前曾經本院分別定應執行有期徒刑5月、1
    年2月、7月、2年10月、6月確定，而附表編號1至5、7至9所
    示之罪均為竊盜罪，罪質相同；附表編號6所示之罪均係犯
    施用毒品罪，罪質相同，附表所示共16罪，時間均有所區隔
    ，及附表所示各罪之犯罪目的、情節、手段等情，定其應執
    行之刑如主文所示。
五、末查，受刑人所犯如附表編號1、4、5、9所示案件所處之刑
    ，原雖得易科罰金，然與附表編號2至3、6至8所犯不得易科
    罰金之罪併合處罰之結果，依上開說明，本院於定執行刑時
    ，自不得併諭知易科罰金之折算標準。
六、依刑事訴訟法第477條第1項，裁定如主文。
中　　華　　民　　國　　111 　年　　9 　　月　　 15　日
                  刑事第六庭    法  官  林明誼
以上正本證明與原本無異。
如不服本裁定，應於裁定送達後5日內向本院提出抗告狀(須附繕
本)。
中　　華　　民　　國　　111 　年　　9 　　月　　15　　日
                                書記官  許原嘉
附表：
受刑人陳永濃定應執行刑案件一覽表
編號 罪名 宣告刑 犯罪日期 偵查（自訴）機關年度案號         最後事實審            確定判決        備註       法院 案     號 判決日期 法院 案      號 判決確定日期   1 竊盜 有期徒刑3月（2次 ） 111.01.01 111.01.01 彰化地檢111年度偵字第1354號 彰化地院 111年度簡字第228號 111.01.27 彰化地院 111年度簡字第228號 111.03.01 彰化地檢111年度執字第1037號，經原判決定應執行有期徒刑5月  2 竊盜 有期徒刑8月 110.11.30 彰化地檢110年度偵字第12495、13086、14193、14695、14970、15177號 彰化地院 111年度易字第23號 111.02.25 彰化地院 111年度易字第23號 111.03.30 彰化地檢111年度執字第1436號，經原判決定應執行有期徒刑1年2月  3 竊盜 有期徒刑7月（2次 ） 110.11.09 110.11.12          4 竊盜 有期徒刑4月 110.04.16        彰化地檢111年度執字第1437號，經原判決定應執行有期徒刑7月  5 竊盜 有期徒刑3月（2次 ） 110.09.23 110.11.01          6 毒品危害防制條例 有期徒刑10月（4次 ） 110.11.15下午2時47分至110.11.16下午5時25分間某時許 110.11.15下午2時回溯72小時內某時許 110.12.19下午1時回溯72小時內某時許 111.01.11下午4時50分回溯72小時內某時許 彰化地檢110年度偵字第15396號、111年度偵字第944、1157、1158、1159、1160、1651、1791、2069、2142、5429號、111年度毒偵字第195、458、459、482號 彰化地院 111年度易字第277、282、283、287、462、467、508號 111.05.24 彰化地院 111年度易字第277、282、283、287、462、467、508號 111.06.22 彰化地檢111年度執字第3533號，經原判決定應執行有期徒刑2年10月  7 竊盜 有期徒刑9月 110.12.29          8 竊盜 有期徒刑7月 111.01.01          9 竊盜 有期徒刑4月（2次 ） 110.12.08 110.12.09        彰化地檢111年度執字第3534號，經原判決定應執行有期徒刑6月